Minutes et répertoires du notaire Pierre Louis LAIDEGUIVE, 28 août 1731 - décembre 1740 (étude XXIII)
Archives nationales
Minutes et répertoires du notaire Pierre Louis LAIDEGUIVE, 28 août 1731 - décembre 1740 (étude XXIII)
MC/ET/XXIII/478 - MC/ET/XXIII/512, MC/RE/XXIII/6
Etude XXIII; Laideguive, Pierre-Louis
Archives nationales de France
Minutes et répertoires: la loi 2008-696 du 15 juillet 2008 relative aux archives a fixé à 75 ans à compter de la date de l'acte, ou à 25 ans à compter de la date du décès de l'intéressé si ce délai est plus bref, le délai de communication des minutes et répertoires des notaires; ce délai est porté à 100 ans à compter de la date de l'acte si le document se rapporte à un mineur (code du Patrimoine, articles L213-2, 4e d et 5e).
Autres documents de l'étude (dossiers de clients, comptabilité...): s'agissant d'archives privées, ces documents sont communicables selon les modalités fixées par le déposant ou le donateur.
Certains documents ne sont pas accessibles en raison de leur mauvais état de conservation.
Versement
Accès aux autres instruments de recherche du notaire Pierre Louis LAIDEGUIVE
Minutes et répertoires du notaire Pierre Louis LAIDEGUIVE, 28 août 1731 - 30 décembre 1775 (étude XXIII)
- Minutes de Pierre Louis LAIDEGUIVE, 29 août 1731 - décembre 1740; MC/ET/XXIII/478 - MC/ET/XXIII/512
  - Minutes. 1731, 29 août - décembre, 29 août - décembre 1731; MC/ET/XXIII/478
    Informations concernant le classement:
    Le niveau inférieur de description, quand il existe, correspond aux minutes d'actes. Toutes les minutes ne sont pas forcément décrites une à une. Les descriptions de ces minutes sont plus ou moins détaillées.
    - Marché et devis pour la construction d'un corps de logis et d'une aile dans une maison sise rue Bout-de-Brie., 4 septembre 1731; MC/ET/XXIII/478
      Origine de l'information:
      Histoire de l'art, 1700-1750, études XIII à XXXIX (env. 7.500 actes), par Mireille Rambaud, 1966-1975 (fichier papier entièrement dématérialisé; voir contexte dans le Plan d’orientation général - Notaires de Paris, guides thématiques du Minutier).
      Date de révision: 2010
      Date de création de la notice: 2007
      marché; devis; Bout-de-Brye (rue)
    - Bourée (François) maître serrurier rue du Figuier § Marché et devis, 4 septembre 1731; MC/ET/XXIII/478
      Artisans XVIIIe siècle, par M. Rambaud et C. Grodecki, 1956-1977 ( fichier papier entièrement dématérialisé; voir contexte dans le Plan d’orientation général - Notaires de Paris, guides thématiques du Minutier).
      Date de révision: 2011-2012
      Date de création de la notice: 2010
      devis; marché; Bourée, François
    - Damas (André) maître menuisier rue Hautefeuille § Marché et devis, 4 septembre 1731; MC/ET/XXIII/478
      devis; marché; Damas, André
    - Macret (Arnoul Guillaume) Maître maçon rue Saint Victor § Marché et devis, 4 septembre 1731; MC/ET/XXIII/478
      devis; marché; Macret, Arnoul Guillaume
    - Delens (Charles) marchand orfèvre à Paris, quai des Orfèvres § Inventaire après décès de .., 11 septembre 1731; MC/ET/XXIII/478
      inventaire; Delens, Charles
    - Convers (Pierre) maître maçon rue du Cherche Midi § bail, 29 octobre 1731; MC/ET/XXIII/478
      bail; Convers, Pierre
    - devis et marché par Louis Joubert, architecte expert juré entrepreneur de bâtiments, demeurant rue des Mathurins, pour la reconstruction d'une maison sise à l'encoignure de la rue Saint-Germain-l'Auxerrois, appartenant à mr. Coniat, rôtisseur., 5 novembre 1731; MC/ET/XXIII/478
      devis; marché; Mathurins (rue des); Saint-Germain-l'Auxerrois (rue); Coniat (M.); Joubert, Louis; architecte; chef d'entreprise; cuisinier
    - Pichet (Antoine) maître serrurier rue Neuve des Poirées § Devis et marché, 5 novembre 1731; MC/ET/XXIII/478
      devis; marché; Pichet, Antoine
    - Guilheaumont (Jean François) marchand tapissier rue Saint-Jacques § décharge, 23 novembre 1731; MC/ET/XXIII/478
      Guilheaumont, Jean François
    - Maupin (Nicolas), menuisier, rue des Nonnains d'Yerres § Mariage de .., 25 novembre 1731; MC/ET/XXIII/478
      contrat de mariage; Maupin, Nicolas
    - Contrat pour 3 ans entre Jean-Baptiste Fontaine, maître peintre, et Louis Royer, peintre ancien directeur de l'académie de Saint-Luc, demeurant rue du Sépulcre, au profit de Eloy L'Ecrivain, fils de feu Charles L'Ecrivain, maître peintre à Paris., 6 décembre 1731; MC/ET/XXIII/478
      contrat d'apprentissage; Saint-Sépulcre (rue du); Fontaine, Jean-Baptiste; L'Ecrivain, Charles; L'Ecrivain, Eloi; Royer, Louis; peintre; peintre
    - Fontaine (Jean-Baptiste), maître peintre, rue du Haut Moulin § Apprentissage, 6 décembre 1731; MC/ET/XXIII/478
      contrat d'apprentissage; Fontaine, Jean-Baptiste
    - L'Ecrivain (Charles), maître peintre, à Paris § Apprentissage du fils de feu -, 6 décembre 1731; MC/ET/XXIII/478
      contrat d'apprentissage; L'Ecrivain, Charles
    - Liquidation concernant Louis Royer, peintre ancien directeur de l'académie de Saint-Luc, demeurant rue du Sépulcre., 10 décembre 1731; MC/ET/XXIII/478
      liquidation; Saint-Sépulcre (rue du); Royer, Louis; peintre
    - Dumas (Pierre) maître maçon rue de la Harpe § bail, 10 décembre 1731; MC/ET/XXIII/478
      bail; Dumas, Pierre
    - Cheron (Etienne) maître doreur sur métaux rue Saint Sauveur § liquidation, 10 décembre 1731; MC/ET/XXIII/478
      Cheron, Etienne
    - Poirier (Philippe), marchand orfèvre, rue Saint-Séverin § Mariage de .., 23 décembre 1731; MC/ET/XXIII/478
      contrat de mariage; Poirier, Philippe
  - Minutes. 1732, janvier - avril, janvier - avril 1732; MC/ET/XXIII/479
    - Inventaire après décès d'Antoine Houdart de La Motte, un des quarante de l'Académie française, rue Guénégaud., 14 janvier 1732; MC/ET/XXIII/479
      Histoire littéraire XVIIIe siècle (227 actes), par Claire Béchu, Xenia Pamfilova, v.1970-v.1990 (fichier papier entièrement dématérialisé; voir contexte dans le Plan d’orientation général - Notaires de Paris, guides thématiques du Minutier).
      Date de création de la notice: 2006
      inventaire après décès; Guénégaud (rue); Houdart de La Motte, Antoine
    - Bail par la veuve de Jean-Baptiste Corneille, peintre ordinaire du roi en son académie royale, demeurant rue du Roule., 28 janvier 1732; MC/ET/XXIII/479
      bail; Roule (rue du); Corneille, Jean-Baptiste (1649-1695); peintre
    - Michault (Macau) maçon au bourg d'Oisement en Picardie à présent à Paris § Consentement, 14 février 1732; MC/ET/XXIII/479
      Michault, Macau
    - Traité d'office de notaire entre Marguerite Lorimier, veuve de feu Pierre Laideguive, notaire au Châtelet de Paris, Joseph-Gaspard Pécou et Louise-Marguerite Laideguive, sa femme, et Antoine-Pierre Laideguive., 20 mars 1732; MC/ET/XXIII/479
      Notaires des XVIe-XVIIIe siècles (4153 actes), par Claire Béchu, Catherine Grodecki, Marie-Antoinette Fleury, Madeleine Jurgens, Marie-Françoise Limon-Bonnet, Pierre-Yves Louis, Xenia Pamfilova, Isabelle Pebay, v. 1950, 1986-1994 (fichier papier entièrement dématérialisé; voir contexte dans le Plan d’orientation général - Notaires de Paris, guides thématiques du Minutier).
      Date de création de la notice: 2005
      traité d'office; Laideguive, Antoine Pierre; Laideguive, Louise Marguerite; Laideguive, Pierre; Lorimier, Marguerite; Pécou, Joseph Gaspard; notaire
    - Gaubier (Sulpice) maître maçon, entrepreneur de bâtiments rue d'Aguesseau § obligation, 22 mars 1732; MC/ET/XXIII/479
      obligation; Gaubier, Sulpice
  - Minutes. 1732, mai - décembre, mai - décembre 1732; MC/ET/XXIII/480
    - DALLIER (Charles) Horloger Rue de la Calande § Bail .., 18 décembre 1717; MC/ET/XXIII/480
      bail; Dallier, Charles
    - MARY (Nicolas) Maître horloger § Bail de privilege, 19 décembre 1717; MC/ET/XXIII/480
      bail; Mary, Nicolas
    - GRIBELIN (Louis) compagnon horloger Cour neuve du Palais § Bail de privilège .., 19 décembre 1717; MC/ET/XXIII/480
      bail; Gribelin, Louis
    - DEVAUX (René) Maître graveur Rue Saint Louis § Titre nouvel .., 21 décembre 1717; MC/ET/XXIII/480
      titre nouvel; Devaux, René
    - COLLIER (Jean Baptiste) Horloger Place Dauphine § Dépôt d'écrit .., 30 décembre 1717; MC/ET/XXIII/480
      Collier, Jean Baptiste
    - Bail concernant Louis Crépy le fils, graveur en taille douce, demeurant rue Saint-Jacques., 3 mai 1732; MC/ET/XXIII/480
      bail; Saint-Jacques (rue); Crépy, Louis (fils); graveur
    - Serrurier (Joseph) maître serrurier rue du Cimetière Saint-Nicolas-des-Champs § déclaration, 24 mai 1732; MC/ET/XXIII/480
      déclaration; Serrurier, Joseph
    - Arnoult (Thomas) maître maçon rue Saint Gilles § déclaration, 29 mai 1732; MC/ET/XXIII/480
      déclaration; Arnoult, Thomas
    - Belonne (Gabriel) maître peintre rue de Cygne § déclaration, 29 mai 1732; MC/ET/XXIII/480
      déclaration; Belonne, Gabriel
    - Souhart (Christophe), maître menuisier, rue Saint-Médéric § Déclaration, 29 mai 1732; MC/ET/XXIII/480
      déclaration; Souhart, Christophe
    - Deschazeaux (Pierre) marchand tapissier rue de la Huchette § bail à .., 9 juin 1732; MC/ET/XXIII/480
      bail; Deschazeaux, Pierre
    - Breget (Etienne) entrepreneur de bâtiments rue de Bout Bon en qualité du tuteur § Inventaire, 20 juin 1732; MC/ET/XXIII/480
      inventaire; Breget, Etienne
    - Madain (Edmé) tailleur de pierres rue Sainte-Foy § donation, 7 juillet 1732; MC/ET/XXIII/480
      donation; Madain, Edmé
    - Ducy (Jacques) maître fondeur Cour Lamoignon § Comparution, 11 juillet 1732; MC/ET/XXIII/480
      Ducy, Jacques
    - Duval (Pierre) maître serrurier rue de Verneuil § Comparution, 11 juillet 1732; MC/ET/XXIII/480
      Duval, Pierre
    - Cheron (Thomas) entrepreneur de bâtiments à Paris § bail par le tuteur des mineurs de feu .., 11 août 1732; MC/ET/XXIII/480
      bail; Cheron, Thomas
    - Constitution au profit de Louis Royer, peintre, demeurant rue Saint-Jacques., 12 août 1732; MC/ET/XXIII/480
      constitution de rente; Saint-Jacques (rue); Royer, Louis; peintre
    - Finet (Georges) tapissier rue du Petit Pont § Mariage de la fille de .., 3 septembre 1732; MC/ET/XXIII/480
      contrat de mariage; Finet, Georges
    - Mon voisin (François) maître brodeur rue Saint-Denis § bail, 10 septembre 1732; MC/ET/XXIII/480
      bail; Mon Voisin, François
    - Louat (François) marchand joaillier; rue des Poulies § renonciation au commerce, 10 novembre 1732; MC/ET/XXIII/480
      Louat, François
    - Harlou (Mathurin) maître doreur rue Guérin Boisseau § Bail, 11 novembre 1732; MC/ET/XXIII/480
      bail; Harlou, Mathurin
    - Frary (François) ciseleur rue Saint Barthélemy § Constitution à .., 26 novembre 1732; MC/ET/XXIII/480
      Frary, François
    - Villard (Louis) maître maçon rue Galande § Sous bail, 13 décembre 1732; MC/ET/XXIII/480
      bail; Villard, Louis
  - Minutes. 1733, janvier - juin, janvier - juin 1733; MC/ET/XXIII/481
    - Inventaire après décès de Joseph René Behet, abbé commendataire de l'abbaye de Notre-Dame d'Issoudun, dont la prisée de la bibliothèque., 19 janvier 1733; MC/ET/XXIII/481
      Fichier Bibliothèques XVIe-XVIIIe siècles, par Claire Béchu, Marie-Antoinette Fleury, Madeleine Jurgens, Xenia Pamfilova, 1953-1996 (fichier papier entièrement dématérialisé; voir contexte dans le Plan d’orientation général - Notaires de Paris, guides thématiques du Minutier).
      Date de création de la notice: 2012
      inventaire après décès; Behet, Joseph René; abbé
    - Lefebvre (Pierre Cunibert) marchand tapissier rue du Foin § Mariage de .., 12 février 1733; MC/ET/XXIII/481
      contrat de mariage; Lefebvre, Pierre Cunibert
    - Lefebvre (Cunibert) marchand tapissier à Paris § Mariage du fils de feu .., 12 février 1733; MC/ET/XXIII/481
      contrat de mariage; Lefebvre, Cunibert
    - Desjardins (Nicolas) Serrurier Carré Saint-Etienne du Mont § Certificat aux décès de .., 18 mars 1733; MC/ET/XXIII/481
      Desjardins, Nicolas
    - Constitution de rente au profit de Marin Montalay, graveur, demeurant rue de la Poterie., 30 mars 1733; MC/ET/XXIII/481
      constitution de rente; Poterie (rue de la); Montalay, Marin; graveur
    - Deleus (Charles), maître orfèvre joaillier, à Paris § Mariage de la veuve de .., 9 avril 1733; MC/ET/XXIII/481
      contrat de mariage; Deleus, Charles
    - Annereau (Charles) marchand joaillier place Dauphine § titre nouvel, 18 avril 1733; MC/ET/XXIII/481
      titre nouvel; Annereau, Charles
    - Mariage de François Lointier, sculpteur, demeurant rue Saint-Victor., 6 mai 1733; MC/ET/XXIII/481
      contrat de mariage; Saint-Victor (rue); Lointier, François; sculpteur
    - Le Gauffre (Claude) maître graveur à Rouen § transaction, 6 mai 1733; MC/ET/XXIII/481
      accord; Le Gauffre, Claude
    - Leclerc (nommé) Sculpteur au plâtre à Paris § transport, 22 mai 1733; MC/ET/XXIII/481
    - Constitution par Pierre-Michel Huart, Henri-Simon Gissey, Guillaume David, Hugues Chobert, Jacques Clousier, Charles Osmont, tous libraires assocoiés pour l'impression de l'Histoire littéraire, à Cécile Ribou, veuve de Michel Clousier, libraire, de 150 livres de rente., 18 juin 1733; MC/ET/XXIII/481
      Libraires et métiers du livre, XVIIe-XVIIIe siècles (165 actes), par Claire Béchu, 1986-1996 (fichier papier entièrement dématérialisé; voir contexte dans le Plan d’orientation général - Notaires de Paris, guides thématiques du Minutier).
      constitution de rente; Huart, Pierre-Michel; Gissey, Henri-Simon; David, Guillaume; Chobert, Hugues; Clousier, Jacques; Osmont, Charles; Ribou, Cécile; Clousier, Michel; libraire
    - Constitution de rente au profit de Emilien Ponsard, maître sculpteur ancien directeur de l'académie de Saint-Luc, demeurant à la Villeneuve., 20 juin 1733; MC/ET/XXIII/481
      constitution de rente; La Villeneuve-sur-Gravois (faubourg); Ponsard, Emilien; sculpteur
    - Vougny (Michel) maître tabletier rue aux Fèves § Constitution par .., 26 juin 1733; MC/ET/XXIII/481
      constitution de rente; Vougny, Michel
  - Minutes. 1733, juillet - décembre, juillet - décembre 1733; MC/ET/XXIII/482
    - Inventaire après décès de Thomas Durocher, intendant de la maison de Mailey, demeurant grand-rue de Taranne. Il mentionne des tableaux de tapisserie., 27 juillet 1733; MC/ET/XXIII/482
      Informations complémentaires:
      tableaux de tapisserie. [Bibliothèque].
      Autres dépouillement(s):
      Fichier Bibliothèques.
      inventaire après décès; Taranne (rue); Durocher, Thomas; intendant particulier (Ancien Régime)
    - Laperiere (François) maître maçon rue des Fossés Saint-Germain-l'Auxerrois § Certificat aux dires de..., 11 août 1733; MC/ET/XXIII/482
      Laperiere, François
    - Lemaire (Jean) maître potier d'étain rue Saint-Jacques § Vente, 11 août 1733; MC/ET/XXIII/482
      acte de vente; Lemaire, Jean
    - Stallin (Jacques Jean-Baptiste), marchand orfèvre joaillier, rue de l'Arbre Sec § Mariage de .., 2 septembre 1733; MC/ET/XXIII/482
      contrat de mariage; Stallin, Jacques Jean-Baptiste
    - Inventaire après décès de Henriette Louise Colbert, veuve du duc de Beauvilliers pour son hôtel de la rue de Sainte-Avoye et son château de Lumigny. Il mentionne des tableaux, estampes et médailles sans noms d'auteurs., 28 septembre 1733; MC/ET/XXIII/482
      tableau, estampe, médaille. [Bibliothèque].
      Fichier Bibliothèques.; Fichier Châteaux, hôtels, églises, 1700-1750.
      inventaire après décès; Lumigny-Nesles-Ormeaux (Seine-et-Marne); Sainte-Avoie (rue); Colbert, Henriette Louise (1657-1733); Saint-Aignan, Paul de Beauvilliers (1648?-1714, duc de)
    - Mariage de la fille de Louis Royer, peintre, demeurant rue du Sépulcre., 11 octobre 1733; MC/ET/XXIII/482
      contrat de mariage; Saint-Sépulcre (rue du); Royer, Louis; peintre
    - relieur doreur de livres (alloué) § Contrat pour 2 ans entre Pierre Thomas, tapissier, et Louis Gallet, maître relieur doreur de livres, au profit de Nicolas Berson, âgé de 24 ans, Logé, nourri, blanchi. S.d.d. sauf cent livres d'indemnité en cas de rupture d'une partie., 14 octobre 1733; MC/ET/XXIII/482
    - Obligation concernant François Desportes, peintre ordinaire du roi en son académie royale, demeurant aux galeries du Louvre., 16 octobre 1733; MC/ET/XXIII/482
      obligation; Orties-du-Louvre (rue des); Desportes, François; peintre
    - Robert (Antoine), menuisier aux Invalides § Compte et quittance, 8 novembre 1733; MC/ET/XXIII/482
      compte; quittance; Robert, Antoine
    - Coullondon (Jean) marchand de tapissier rue de la Huchette § procuration, 14 décembre 1733; MC/ET/XXIII/482
      procuration; Coullondon, Jean
    - Herbault (Louis Antoine), marchand orfèvre joaillier, rue Saint-Louis § Mariage de .., 17 janvier 1734; MC/ET/XXIII/482
      contrat de mariage; Herbault, Louis Antoine
  - Minutes. 1734, janvier - avril, janvier - avril 1734; MC/ET/XXIII/483
    - Transport de droits successifs concernant Prosper Jolyot de Crébillon, l'un des quarante de l'Académie française, rue Vaugirard, Hôtel du Petit-Luxembourg., 15 janvier 1733; MC/ET/XXIII/483
      transport de droits; Vaugirard (rue de); Jolyot de Crébillon, Prosper
    - Benou (Jean), orfèvre, rue de la Vieille Monnaie § Désistement, 9 février 1734; MC/ET/XXIII/483
      renonciation; Benou, Jean
    - Patou (Jean Charles), peintre, rue de l'Hirondelle § bail, 13 février 1734; MC/ET/XXIII/483
      bail; Patou, Jean Charles
    - Transaction de la veuve de Gabriel FAUCHÉ. Maître à danser à Paris., 21 février 1734; MC/ET/XXIII/483
      Musique XVIIIe siècle, danseurs (1.088 actes), par Madeleine Jurgens, Mireille Rambaud, Valérie Brousselle, 1963, 1984-1996. Le fichier a été traité pour la partie 'danseurs'.(fichier papier entièrement dématérialisé; voir contexte dans le Plan d’orientation général - Notaires de Paris, guides thématiques du Minutier).
      accord; Fauché, Gabriel; enseignant; danseur
    - Dubois (Louis) marchand ébénistes grande rue du fg. Saint-Antoine § bail, 2 mars 1734; MC/ET/XXIII/483
      bail; Dubois, Louis
    - Gillet de la Chaussée (Charles) maître maçon aux Porcherons § délégation, 28 mars 1734; MC/ET/XXIII/483
      Gillet de La Chaussée, Charles
    - Bail à longues années (50 ans) par les administrateurs des Incurables à Paris, au comte de Rottembourg, d'une maison sise rue du Regard, avec en pièces jointes des dessins des bâtiments., 3 avril 1734; MC/ET/XXIII/483
      bail; Regard (rue du); Rottembourg, Conrad Alexandre de (1684-1735)
    - Ferat (Pierre) marchand joaillier à Paris § Testament de la veuve de .., 17 avril 1734; MC/ET/XXIII/483
      testament; Ferat, Pierre
  - Minutes. 1734, mai - août, mai - août 1734; MC/ET/XXIII/484
    - Dupont (François), marchand orfèvre joaillier, rue de Gesvres § Bail à .., 6 mai 1734; MC/ET/XXIII/484
      bail; Dupont, François
    - Devis et marché de construction par Claude Bonneau, architecte et entrepreneur de bâtiments, demeurant rue de Sèvres, pour les travaux à réaliser pour le comte de Rottemberg, dans une maison sise rue du Regard, Ils sont complétés par des devis et marchés pour des travaux de couverture, plomberie et menuiserie passés en date du 2 août 1734 à faire dans la dite maison. Des dessins sont joints., 19 mai 1734; MC/ET/XXIII/484
      devis; marché; Regard (rue du); Bonneau, Claude; Rottembourg, Conrad Alexandre de (1684-1735); architecte; chef d'entreprise
    - Malbeste (Augustin) graveur de la Monnaie quai des Grands Augustins § titre nouvel, 2 juin 1734; MC/ET/XXIII/484
      titre nouvel; Malbeste, Augustin
    - Helot (Nicolas Jean) maître horloger rue de la Harpe § Titre nouvel, 2 juin 1734; MC/ET/XXIII/484
      titre nouvel; Helot, Nicolas Jean
    - De Courcelles (Charles) maître brodeur rue Saint-Denis § Inventaire de la femme de .., 10 juin 1734; MC/ET/XXIII/484
      inventaire; De Courcelles, Charles
    - De Courcelles (Charles) de maître brodeur rue Saint-Denis § Mariage de .., 28 juin 1734; MC/ET/XXIII/484
      contrat de mariage; De Courcelles, Charles
    - Pantaleau (Antoine) maître fondeur rue de Gesvres § Mariage de la fille de .., 28 juin 1734; MC/ET/XXIII/484
      contrat de mariage; Pantaleau, Antoine
    - Blanchet (Jean) maître serrurier grande rue Saint-Jacques § Vente, 30 juin 1734; MC/ET/XXIII/484
      acte de vente; Blanchet, Jean
    - Tripart (Jean-Baptiste), marchand orfèvre joaillier, quai des Orfèvres § Obligation, 24 juillet 1734; MC/ET/XXIII/484
      obligation; Tripart, Jean-Baptiste
    - Obligation concernant Philippe Dubercelle, graveur en taille douce, demeurant rue des Lavandières., 26 juillet 1734; MC/ET/XXIII/484
      obligation; Lavandières (rue des); Dubercelle, Philippe; graveur
    - Beauvillier (hôtel de) rue Sainte-Avaye § bail de l'..., 15 août 1734; MC/ET/XXIII/484
      bail
    - Procès verbal d'arpentage à la requête de la veuve de François Levé, architecte et entrepreneur des bâtiments du roi, demeurant rue Saint-Antoine., 21 août 1734; MC/ET/XXIII/484
      procès-verbal; Saint-Antoine (rue); Levé, François (16..-17..); architecte; chef d'entreprise
  - Minutes. 1734, septembre - décembre, septembre - décembre 1734; MC/ET/XXIII/485
    - Menuisier (apprentissage) § Contrat pour 6 ans entre Jean-Baptiste Bontemps, gagne deniers, et Antoine Claude Degland, maître menuisier, au profit de François Nicolas, Bonchamps, âgé de 17 ans, fils de Jean. Nourri excepté le pain, qui sera fourni par le père pendant les 3 premières années, logé, moyennant 180 livres tournois., 29 octobre 1724; MC/ET/XXIII/485
      contrat d'apprentissage; Bontemps, Jean-Baptiste; Degland, Antoine Claude; Bonchamps, François Nicolas
    - Dumoulin (Bernard) entrepreneur des ouvrages du roi et adjudicataire des réparations à faire dans un bâtiment dépendant de l'abbaye Notre Dame d'Issoudun § Dépôt d'argent et quittances, 9 septembre 1734; MC/ET/XXIII/485
      quittance; Dumoulin, Bernard
    - Lempereur (Jean), marchand orfèvre joaillier, cour Neuve du Palais § Mainlevée, 14 septembre 1734; MC/ET/XXIII/485
      mainlevée; Lempereur, Jean
    - Mariage de Michel d'Argouges, comte de Gratou, avec Catherine Thérèse de Carbonnel de Canisy. Le contrat comporte un état des meubles de la future mariée, dont des tapisseries, histoires de David et de l'Enfant Prodigue, 29 septembre 1734; MC/ET/XXIII/485
      tapisseries
      contrat de mariage; Argouges, Michel d'; Carbonnel de Canisy, Catherine Thérèse
    - Phlipon (Henri) maître maçon rue Contrescapes § Devis et marché (réparations), 23 octobre 1734; MC/ET/XXIII/485
      devis; marché; Phlipon, Henri
    - Couillard (Etienne) maître menuisier rue des Grands Degrés § devis et marché, 23 octobre 1734; MC/ET/XXIII/485
      devis; marché; Couillard, Etienne
    - Bernier (Gabriel) juré expert entrepreneur de bâtiments gr. rue du fg. Montmartre § quittance, 25 octobre 1734; MC/ET/XXIII/485
      quittance; Bernier, Gabriel
    - Degland (Antoine Claude) maître menuisier rue Maubué § apprentissage, 29 octobre 1734; MC/ET/XXIII/485
      contrat d'apprentissage; Degland, Antoine Claude
    - Phlipon (Henri) maître maçon rue Contrescarpe § quittance, 30 octobre 1734; MC/ET/XXIII/485
      quittance; Phlipon, Henri
    - Mage (Pierre) sieur de la Chazette marchand de tapisserie rue de la Huchette § procuration à .., 30 octobre 1734; MC/ET/XXIII/485
      procuration; Mage, Pierre
    - Robert (Antoine), maître menuisier aux Invalides § Vente, 6 novembre 1734; MC/ET/XXIII/485
      acte de vente; Robert, Antoine
    - tapissier (apprentissage) § Contrat pour 6 ans entre René Serin, seigneur de la cordonière, au nom et comme procureur de Louis comte d'Aubigné, et Pierre Chaserat, maître tapissier, au profit d'urbain Ganeau, domestique de feue soeur du comte d'Aubigné, légataire de 400 l. Logé et nourri. Moyennant 400 l., 11 décembre 1734; MC/ET/XXIII/485
  - Minutes. 1735, janvier - avril, janvier - avril 1735; MC/ET/XXIII/486